【裁判字號】    90,易,1141
【裁判日期】    900910
【裁判案由】    詐欺
【裁判全文】
臺灣臺南地方法院刑事判決                          九十年度易字第一一四一號
    公  訴  人  臺灣台南地方法院檢察署檢察官
    被      告  乙○○
右列被告因詐欺案件，經檢察官提起公訴（九十年度偵字第四三一一號），本院判決
如左：
    主  文
乙○○共同連續意圖為自己不法之所有，以詐術使人將第三人之物交付，處有期徒刑
肆月，如易科罰金，以參佰元折算壹日，緩刑貳年。
    事  實
一、乙○○於民國八十九年六月間某日，自報紙夾報之「小兵立大功」之廣告中，見
    可免費出國之廣告，即打電話與對方聯繫，先由一洪姓之成年男子與乙○○接洽
    ，並由該名男子向乙○○告知在飛機上刷卡購物無額度上之限制，乙○○則同意
    由該男子負責其至日本來回之機票，其則願使用其信用卡刷卡購貨，回國後再將
    貨品轉賣於給該名男子，自此乙○○即心生貪念，與該不詳姓名之成年男子及另
    一成年女子共同基於意圖為自己不法所有之概括犯意，明知自己於持信用卡刷卡
    消費時已無支付能力，且其於八十五年六月二十八日、八十八年十月七日向中國
    信託商業銀行股份有限公司（以下簡稱中國信託）申請取得之ＶＩＳＡ卡（卡號
    為0000000000000000號）及ＭＡＳＴＥＲ卡（卡號為0000
    000000000000號），信用額度合計僅八萬五千元，仍願為該二名男
    、女刷卡購物。遂於八十九年六月二十二左右，由該名女子與乙○○一同坐飛機
    至日本後，該女子先為乙○○刷卡購買往新加坡之來回機票，再寫下其欲購買之
    物品清單予乙○○。乙○○遂自日本往新加坡，再從新加坡返回日本，與該名女
    子會合後，再自日本返回台灣，其間則持上開二張信用卡，並自八十九年六月二
    十三日起至同年七月十四日止，連續於如附表所示之時間、特約商店、消費處所
    ，利用於航空機刷卡時無法與發卡銀行取得授權碼及境外Ｔ＆Ｅ類特約商店（含
    飯店、免稅店、計程車）一定金額以下消費毋庸直接向發卡銀行取得授權之盲點
    ，消費刷卡購買菸酒、化妝品等物品及給付車資，使中國信託陷於錯誤，而由前
    開特約商店交付菸酒、化妝品等財物，共值新台幣（下同）二十九萬零二百二十
    二元，另由不詳姓名之計程車司機等多人提供載送之服務，而得財產上不法利益
    共值一千八百三十四元。迨乙○○回國後，該女子則給乙○○一萬元，作為此次
    購物之代價，然至上開消費帳單繳款期限截止後，乙○○因無法給付全部之帳款
    ，中國信託始知受騙。
二、案經中國信託訴由台灣台南地方法院檢察署檢察官偵查起訴。
    理  由
一、訊據被告乙○○對右揭犯罪事實供承明確，核與告訴人中國信託之代理人于立群
    、甲○○分別於偵查及本院審理時指訴之情節相符，並有信用卡申請書影本二份
    、信用卡約定條款、客戶消費明細表、乙○○境外超額交易明細表、信用卡簽帳
    單影本二十四紙附卷可稽。又被告明知其刷卡時並無資力以給付刷卡之帳款，復
    知悉於航空機刷卡時無法與發卡銀行取得授權碼及境外Ｔ＆Ｅ類特約商店（含飯
    店、免稅店、計程車）一定金額以下消費毋庸直接向發卡銀行取得授權之盲點，
    且於持卡消費時已逾中國信託核卡之額度，仍持前開信用卡二張刷卡消費，事後
    僅繳交六千餘元，顯見其係意圖不法所有而施詐。被告自白核與事實相符，本件
    事證明確，被告犯行洵堪認定，應依法論科。
二、核被告乙○○於附表編號一至十五、十八、二十四至二十七號刷卡購物，所為係
    犯刑法第三百三十九條第一項之詐欺取財罪。另於附表編號十六、十七、十九至
    二十三刷卡給付車資，所為係犯同法第三百三十九條第二項之詐欺得利罪，公訴
    意旨漏未斟酌此點，而認被告此部分係犯刑法第三百三十九條條第一項之詐欺取
    財罪，尚有未洽，惟其基本事實同一，本院自應審理，並變更其起訴法條。被告
    先後多次詐欺取財及詐欺得利之犯行，時間緊接，手段相同，觸犯構成要件相同
    之罪名，顯係基於概括犯意反覆為之，應依連續犯之規定論以一罪，處以情節較
    重之刑法第三百三百三十九條第一項之詐欺取財罪，並依法加重其刑。又被告與
    該二名成年男、女，有犯意之聯絡及行為之分擔，均為共同正犯。爰審酌被告犯
    罪之動機、目的、手段、犯罪所得之財物、犯罪所生之危害非鉅、迄今尚未將帳
    款給付完畢及犯罪後坦承犯行態度良好等一切情狀，量處如主文所示之刑，併諭
    知易科罰金之折算標準，以資懲儆。又被告前未曾受有期徒刑以上刑之宣告，有
    台灣南地方法院檢檢察署刑案資料查註紀錄表、台灣高等法院被告全國前案紀錄
    表在卷可稽，其因一時失慮，偶罹刑典，事後已坦承犯行且態度良好，經此偵審
    程序及刑之宣告後，應知慎戒，信無再犯之虞，本院因認所宣告之刑以暫不執行
    為適當，併予宣告緩刑二年，以啟自新。至被告用以詐取財物之上開信用卡二張
    ，雖係被告所有供犯本罪所用之物，惟未扣案，亦無證據證明尚未滅失，爰不宣
    告沒收，併此敘明。
據上論斷，應依刑事訴訟法第二百九十九條第一項前段、刑法第三百條、第五十六條
、第二十八條、第三百三十九條第一項、第四十一條第一項前段、第七十四條第一款
、罰金罰鍰提高標準條例第一條前段、第二條，判決如主文。
中    華    民    國        九十      年        九      月      十      日
                                      臺灣臺南地方法院刑事第三庭
                                          審判長法  官
                                                法  官
                                                法  官
右正本證明與原本無異。
如不服本判決，應於判決送達後十日內，向本院提出上訴狀。
                                            書記官
中    華    民    國        九十      年        九      月      十      日
附錄本案論罪科刑法條全文：
刑法第三百三十九條第一項、第二項：
意圖為自己或第三人不法之所有，以詐術使人將本人或第三人之物交付者，處五年以
下有期徒刑、拘役或科或併科一千元以下罰金。
以前項方法得財產上不法之利益或使第三人得之者亦同。


司法院資訊處製作；財團法人民間司法改革基金會備份。
